## Fernanda Dias Massierer

https://orcid.org/0000-0003-1296-0706

#### **Email**

femassierer@gmail.com

#### **Biography**

Fernanda Dias Massierer é bacharel em Educação Física (2015) pela Unilasalle, e cursou especialização em Cinesiologia (2018) pelo núcleo da Biomec/UFRGS. Desenvolveu pesquisas sobre a qualidade de vida de idosos no cenário da prática de yoga; e avaliações eletromiográficas em mulheres. Atualmente cursa Mestrado em Ciências da Saúde: Cardiologia e Ciências Cardiovasculares (UFRGS), ainda trabalha com treinamento personalizado e yoga com foco em populações especiais, principalmente idosos, gestantes e hipertensos. Ministra aulas de inglês no Centro de Cultura Anglo Americana. Participa voluntariamente como professora de yoga para pessoas com câncer. Está inserida no grupo de pesquisa do Laboratório de Atividade Física, Diabetes e Doença Cardiovascular do Hospital de Clínicas de Porto Alegre. Seus interesses incluem exercício e atividade física no contexto da saúde e para grupos especiais, estudos da yoga no contexto da saúde pública no Brasil, avaliações e sínteses de evidências em saúde.

#### **Employment (6)**

# Centro de Cultura Anglo Americana: Esteio, Rio Grande do Sul, BR

2022 to present | Professora de Inglês

**Employment** 

Source: Fernanda Dias Massierer

## Instituto Camaleão: Porto Alegre, Rio Grande do Sul,

2021 to present | Professora de Yoga

**Employment** 

Source: Fernanda Dias Massierer

### Academia Line Fitness: Novo Hamburgo, Rio Grande do

Sul, BR

2016 to 2017 | Profissional de Educação Física

**Employment** 

Source: Fernanda Dias Massierer

## Academia Usina do Corpo: Canoas, Rio Grande do Sul,

2015 to 2016 | Instrutora de Musculação

**Employment** 

Source: Fernanda Dias Massierer

# Prefeitura Municipal de Niterói: Canoas, Rio Grande do Sul, BR

2012 to 2014 | Estagiária (Secretaria de Esporte e Lazer)

**Employment** 

Source: Fernanda Dias Massierer

### Prefeitura Municipal de Esteio: Esteio, Rio Grande do

Sul, BR

2011 to 2012 | Estagiária

**Employment** 

Source: Fernanda Dias Massierer

#### **Education and qualifications (4)**

#### Universidade Federal do Rio Grande do Sul: Porto

#### Alegre, Rio Grande do Sul, BR

2022 to present | Mestrado (Ciências da Saúde: Cardiologia

e Ciências Cardiovasculares)

Education

Source: Fernanda Dias Massierer

### Universidade Federal do Rio Grande do Sul: Porto

#### Alegre, Rio Grande do Sul, BR

2016 to 2017 | Especialização em Cinesiologia

Education

Source: Fernanda Dias Massierer

#### Universidade La Salle: Canoas, Rio Grande do Sul, BR

2011 to 2015 | Graduação em Educação Física

Education

Source: Fernanda Dias Massierer

#### Rede La Salle: Canoas, Rio Grande do Sul, BR

2005 to 2007 | Ensino Médio

Education

Source: Fernanda Dias Massierer

#### Works (1 of 1)

#### Efeito da prática de ioga na qualidade de vida de idosos

Revista Brasileira de Ciências do Envelhecimento Humano

2017-10-11 | journal-article

DOI: 10.5335/rbceh.v14i1.6120

Part of ISSN: 2317-6695 Part of ISSN: 1679-7930

Source: Fernanda Dias Massierer

Record last modified Nov 17, 2022, 4:44:58 PM